# 请教陈版租赁问题

提问人：wjbld 时间：2015-12-11 11:03:14
现有这样一个案例：某公司与电信运营商签订了三年的合作协议。由某公司提供无线网络设备，电信运营商负责线下推广，让电信运营商与商户签订无线入网协议。某公司与电信运营商按比例分成商户的无线网络套餐入网费。某公司未来还会向商户提供WIFI网络的广告等增值服务。无线网络设备都由某公司外购后，直接调拨给第三方装维公司，由装维公司负责去商户安装，某公司与第三方装维公司按安装台数结算安装费。某公司此种业务模式，是想通过电信运营商的客户资源，获取某一地区WIFI网络的大量用户，从而转化为后向增值服务的客户，获取收益。 就这个案例来说，某公司与电信运营商的分成收入及无线网络设备该如何核算呢？参考了《计学撮要》 2013 版的拉卡拉的案例，拉卡拉的案例是公司一次性向商户收取了设备安装费，且安装费能覆盖硬件成本。但这个案例，商户与电信运营商签订的入网协议由 1 年的、 2 年的，入网费也有高有低，如果商户只与电信运营商签订一次 1 年或 2 年的协议，入网费分成相当于设备成本的一半。而某公司与电信运营商是按安装设备数按月结算分成。所以设备的硬件成本收回取决于商户与电信运营商入网协议的时间长短、入网费金额及是否续约，存在不确定因素。 所以，就这个案例是否属于租赁，是经营租赁还是融资租赁？设备是按存货核算还是固定资产核算？如果按存货核算是否可以按每台设备商户入网时一次性摊销50%的成本，与应收的入网分成费进行配比；另一半等客户续约后或重新安装新客户后进行摊销？如果按固定资产核算是否可以当每台设备商户入网时开始折旧，当客户退网时停止折旧。第三方装维公司的安装费是一次性进费用还是随硬件成本进行摊销？某公司开展这个业务会大量采购无线网络设备，那是针对每台设备的不同的成本回收情况进行不同的会计处理还是采取统一的会计处理? 以上案例请陈版主帮忙分析一下，给出建议。万分谢谢！

回答人：chenyiwei
从你提供的信息看，此类提供wifi终端设备收取入网费分成的业务，类似于经营租赁。租赁设备应按固定资产核算。由于不同的合同条款会导致会计核算模式的差异，所以应逐个合同具体分析，确定每个合同具体适用的核算模式。

提问人：wjbld 时间：2015-12-11 23:06:40
由于设备到货和安装到商户会有时间差。也有可能一些设备是作为备货，很长时间内不会被使用。如果设备按固定资产核实，那折旧是从安装到商户被使用后开始折还是到货后第二个月开始折？

回答人：chenyiwei
可以从安装到商户之次月起开始折旧。但对于尚未安装的在库设备应注意减值测试。